臺灣高等法院高雄分院民事裁定
111年度再抗字第7號
再審聲請人  連恒良  
再審相對人  郭韋朱  
上列當事人間聲請定暫時狀態處分事件，再審聲請人對於民國11
1 年1月20 日本院110 年度再抗字第6號裁定，聲請再審，本院
裁定如下：
    主  文
再審聲請駁回。
再審聲請訴訟費用由再審聲請人負擔。
    事實及理由
一、再審聲請人主張：法院於訴訟程序上公開心證，表明法律見
    解、賦予當事人提出事實、證據及法律見解之機會，為證據
    提出所必要之程序，憲法第16條及民事訴訟法第121條第1項
    定有明文，且聯合國之公民與政治權利國際公約第2條第2項
    及同條第3項第1及2款亦有明文。又民事訴訟法第296-1條第
    1項、第297條第1項及第199條規定，法院於調查證據前，應
    將訴訟有關之爭點曉諭當事人；調查證據之結果，應曉諭當
    事人為辯論；審判長應注意令當事人就訴訟關係之事實及法
    律，為適當完全之辯論，並應向當事人發問或曉諭，令其為
    事實上及法律上陳述、聲明證據或為其他必要之聲明及陳述
    ；其所聲明或陳述有不明瞭或不完足者，應令其敘明或補充
    之，有大法官釋字第153號解釋文之理由書及意見書可參。
    按民事裁判、無異於刑事裁判，發現該案件認定之事實與所
    採用證據顯屬不符，自屬裁判違背法令，司法院大法官著有
    第146號解釋。又審理事實之法院對於案內一切證據均應詳
    為調查，基於調查所得之心證，以為判斷事實之基礎，故證
    據雖調查而其內容尚未明瞭者，即與未經調查無異，仍屬民
    事訴訟法第209條應於言詞辯論期日調查之證據而未予調查
    ，或民事訴訟法第469條第1項第6款裁判不備理由或理由矛
    盾之當然違背法令，刑事訴訟法第379條第10款亦有明文。
    爰聲請再審，請求廢棄原確定裁定等語。
二、按裁定已經確定，而有民事訴訟法第496 條第1 項或第497
    條之情形者，得準用本編之規定，聲請再審。同法第507 條
    定有明文。次按提起再審之訴，應依本法第501 條第1 項第
    4 款規定表明再審理由，及關於再審理由並遵守不變期間之
    證據，此為必須具備之程式。而所謂表明再審理由，係指必
    須敘明確定裁定有民事訴訟法第496 條第1 項各款所列再審
    原因之何款事由或有同法第497 條之情形，暨合於各該款法
    定再審事由之具體情事而言，倘僅泛言有何條款之再審事由
    ，無具體情事者，仍難謂已合法表明再審事由，其聲請即屬
    不合法，且毋庸命其補正，逕行駁回之（最高法院64年度台
    聲字第76號、103年度台抗字第663號、105年度台抗字第600
    號民事裁定意旨參照）。
三、經查：本件再審聲請人聲請定暫時狀態處分事件，經第一審
    法院駁回其聲請，再審聲請人不服提起抗告，本院於民國11
    0年8月27日以110 年度抗字第195號裁定駁回其抗告，經再
    審聲請人對該裁定聲請再審，嗣因再審聲請人未補繳再審裁
    判費，經本院於111年1月20日以110年度再抗字第6號裁定駁
    回其再審（下稱原確定裁定），有原確定裁定在卷可稽。又
    再審聲請人雖以前揭聲請事由而依民事訴訟法第469條第1項
    第6款規定聲請再審，然所述內容與原確定裁定不合法駁回
    再審聲請人之理由全然無涉。此外，再審聲請人未具體表明
    原確定裁定究有何合於上揭條款所定再審理由之具體情事，
    自難認已合法表明再審事由，其所為再審聲請即屬不合法，
    且毋庸命其補正。從而，依前揭說明，本件再審聲請人聲請
    再審，為不合法，應予駁回。
四、據上論結，本件聲請為不合法，爰裁定如主文。 
中　　華　　民　　國　　111 　年　　3 　　月　　18　　日
                            民事第六庭
                                審判長法  官  魏式璧
                                      法  官  黃悅璇　　
                                      法  官  郭慧珊
以上正本證明與原本無異。
本件不得抗告。
中　　華　　民　　國　　111 　年　　3 　　月　　18　　日
                                      書記官  李采芹